【裁判字號】    99,易,307
【裁判日期】    990226
【裁判案由】    竊盜
【裁判全文】
臺灣板橋地方法院刑事判決               99年度易字第307號
公  訴  人  臺灣板橋地方法院檢察署檢察官
被      告  乙○○
上列被告因竊盜案件，經檢察官提起公訴（98年度偵字第21657
號），本院判決如下：
    主  文
乙○○犯攜帶兇器竊盜未遂罪，處有期徒刑肆月，如易科罰金，
以新臺幣壹仟元折算壹日。
附表之物，均沒收之。
    事  實
一、乙○○意圖為自己不法之所有，於民國（下同）98年8 月7
    日凌晨3 時許，在臺北縣土城市○○街8 號前，見甲○○之
    車牌號碼：009-EWL 號之重型機車停放於該處騎樓，趁甲○
    ○疏未注意之際，穿戴乳膠手套，並持客觀上足供兇器使用
    之扳手2 支，以鬆脫螺絲之方式竊取該機車上後輪避震器，
    正鬆開螺絲為卸除之際，旋即為該棟住戶廖六蕭發現加以制
    止而未得逞，嗣經報警處理當場扣得乙○○所有供竊行所用
    如附表之物，因悉上情。
二、案經臺北縣政府警察局土城分局移由臺灣板橋地方法院檢察
    署檢察官偵查起訴。
    理  由
一、訊據被告固承認有於前開時間地點，以附表之物件拆卸如上
    所述機車之避震器而為當場拘捕情事，惟矢口否認有竊盜之
    犯行，辯稱略以：我有用扳手拆避震器，但不是要偷，只是
    要讓甲○○沒有辦法騎車而已，沒有要偷，前一天上班我們
    有少錢，我懷疑是他，但沒有證據，所以要讓他沒有辦法騎
    車，深夜去拆才不會被發現，避震器我可以拿走，但我沒拿
    ，卡在摩托車上，我拆兩支避震器，如果只拆一支，怕他沒
    有發現，我真的沒有要偷，我帶手套是怕被發現，扳手、手
    套都是我自己的；避震器當初是卡在車上，我完全沒有拿，
    我只是把螺絲鬆掉，是警察去拍照把它拿下來的；我承認我
    毀損他的車等為自己做出辯解；而被告於本院並供稱略以：
    「（扳手從哪邊拿的？）扳手是我買摩托車送的；（乳膠手
    套從哪邊拿的？）我以前大學做實驗時買的；（做什麼實驗
    ？）化學實驗；（你說要報復，為什麼不刺破輪胎就好？為
    什麼要拆避震器？）我也不知道我當初在想什麼，我真的沒
    有要偷；（刺破輪胎不是也可以讓告訴人沒有辦法騎機車？
    ）我當初真的沒有想那麼多，只想到要拆避震器；（你拆避
    震器花多少時間？）半小時；（刺破輪胎花幾秒鐘就可以讓
    機車沒有辦法騎，為什麼要花半小時拆避震器？）我真的沒
    有想那麼多等（見本院99年2月24日審理筆錄），基上所述
    ，被告所辯，顯係是為事後彌縫，誠然非屬可信。又查上揭
    事實，並據證人廖六蕭於警詢及證人甲○○於偵查中證述在
    卷，並有現場照片暨扣案物照片、扣押物品目錄表、贓物認
    領保管單、車籍資料等在卷為憑。此外，復有扣案如附表所
    示之物可佐。綜上，被告上開所辯，顯係事後卸責之詞，委
    不可採。是以，本件事證明確，被告竊盜犯行足以認定，應
    予責罰。
二、按刑法第321 條第1 項第3 款之攜帶兇器竊盜罪，係以行為
    人攜帶兇器竊盜為其加重條件，此所謂兇器，其種類並無限
    制，凡客觀上足對人之生命、身體、安全構成威脅，具有危
    險性之兇器均屬之，且祇須行竊時攜帶此種具有危險性之兇
    器為已足，並不以攜帶之初有行兇之意圖為必要，本件被告
    持以竊取機車避震器扳手1 支業已扣案，其為被告持該扳手
    鬆動避震器螺絲竊取車牌之事實，復參之該器物照片（見偵
    查卷第21頁）顯示該扳手為金屬材質質地堅硬，客觀上足以
    傷害人之生命、身體安全而具有危險性，堪認該扳手為兇器
    ，無訛。是核被告所為，係犯刑法第321 條第2 項、第1 項
    第3款之攜帶兇器竊盜未遂罪；其所為竊盜犯行而未將所竊
    之物置入實力支配下即為之逮捕，為未遂犯，依法減輕其刑
    。爰審酌被告素行，及其犯罪動機、目的、手段、尚未竊得
    財物暨該物之價值、對被害人所生損害程度，兼酌被告犯罪
    後否認犯行之犯罪後態度等一切情狀，酌情量處如主文所示
    之刑，並諭知易科罰金之折算標準。扣案如附表之物，依法
    沒收之。
據上論斷，應依刑事訴訟法第299 條第1 項前段，刑法第321 條
第2 項、第1 項第3 款、第25條、第41條第1 項、第38條第1 項
第2 款，刑法施行法第1 條之1 第1 項、第2 項前段，判決如主
文。
本案由檢察官丁○○、丙○○提起公訴，經檢察官黃佳權到庭執
行職務。
中    華    民    國    99    年    2     月    26    日
                        刑事第5 庭法  官  黎錦福
以上正本證明與原本無異。
如不服本判決應於收受判決後10日內向本院提出上訴書狀，並應
敘述具體理由；其未敘述上訴理由者，應於上訴期間屆滿後20日
內向本院補提理由書（均須按他造當事人之人數附繕本）「切勿
逕送上級法院」。
                                  書記官   蔡麗春
中    華    民    國    99    年    2     月    26    日
附表：
乳膠手套1 雙及扳手2 支。
附錄本判決論罪科刑法條：
中華民國刑法第321條
（加重竊盜罪）
犯竊盜罪而有左列情形之一者，處6 月以上、5 年以下有期徒刑
：
一、於夜間侵入住宅或有人居住之建築物、船艦或隱匿其內而犯
    之者。
二、毀越門扇、牆垣或其他安全設備而犯之者。
三、攜帶兇器而犯之者。
四、結夥三人以上而犯之者。
五、乘火災、水災或其他災害之際而犯之者。
六、在車站或埠頭而犯之者。
前項之未遂犯罰之。

司法院資訊處製作；財團法人民間司法改革基金會備份。
